臺灣屏東地方法院刑事判決　　　　　　　110年度易字第728號
聲　請　人　臺灣屏東地方檢察署檢察官
被　　　告　方志强


上列被告因違反毒品危害防制條例案件，經檢察官聲請以簡易判
決處刑（109 年度毒偵字第583 號），本院認不應以簡易判決處
刑（原案號：109 年度簡字第1384號），改依通常程序審理，判
決如下：
    主  文
本件公訴不受理。
    理  由
一、聲請簡易判決處刑意旨如附件聲請簡易判決處刑書所載。
二、按起訴之程序違背規定者，應諭知不受理之判決，並得不經
    言詞辯論為之，刑事訴訟法第303 條第1 款、第307 條分別
    定有明文。另按毒品危害防制條例第20條於109 年1 月15日
    經總統公布修正，而於同年7 月15日生效施行，該條第1 項
    規定：「犯第10條之罪者，檢察官應聲請法院裁定，或少年
    法院（地方法院少年法庭）應先裁定，令被告或少年入勒戒
    處所觀察、勒戒，其期間不得逾2 月」，同條第3 項則規定
    ：「依前項規定為觀察、勒戒或強制戒治執行完畢釋放後，
    3 年後再犯第10條之罪者，適用前二項之規定」。又毒品危
    害防制條例108 年12月17日修正之條文施行前犯第10條之罪
    之案件，於修正施行後，依下列規定處理：（一）偵查中之
    案件，由檢察官依修正後規定處理。（二）審判中之案件，
    由法院或少年法院（地方法院少年法庭）依修正後規定處理
    ；依修正後規定應為不起訴處分或不付審理之裁定者，法院
    或少年法院（地方法院少年法庭）應為免刑之判決或不付審
    理之裁定。（三）判決確定尚未執行或執行中之案件，適用
    修正前之規定，毒品危害防制條例第35條之1 亦有明文。而
    現行毒品危害防制條例認施用毒品者具有「病患性犯人」特
    質，強調「治療勝於處罰」、「醫療先於司法」，應以「3
    年」為期，建立「定期治療」之模式，準此，毒品危害防制
    條例第20條第3 項規定中所謂「3 年後再犯」，只要本次再
    犯（不論修正施行前、後）距最近1 次觀察、勒戒或強制戒
    治執行完畢釋放，已逾3 年者，即該當之，不因其間有無犯
    毒品危害防制條例第10條之罪經起訴、判刑或執行而受影響
    （最高法院109 年度台上大字3826號裁定意旨參照）。
三、經查，就被告有於聲請簡易判決處刑書所載之109 年3 月22
    日19時許，基於施用第二級毒品甲基安非他命之犯意，在其
    屏東縣○○市○○街000 巷0 ○0 號住處內，施用第二級毒
    品甲基安非他命1 次，除據被告於警詢及偵訊中均坦承不諱
    外，並有卷附勘察採證同意書、屏東縣政府警察局屏東分局
    毒品案件涉嫌人尿液採證編號姓名對照表（尿液編號：屏民
    和00000000）、台灣檢驗科技股份有限公司濫用藥物實驗室
    109 年4 月9 日報告編號KH/2020/00000000號濫用藥物檢驗
    報告等件在卷可參，足認被告前揭任意性自白與事實相符，
    堪以採信，被告確有於上述時間施用第二級毒品犯行，所為
    觸犯毒品危害防制條例第10條第2 項之施用第二級毒品罪無
    訛。惟查本案係於109 年8 月3 日繫屬本院，此有臺灣屏東
    地方檢察署109 年7 月31日函文及其上本院收文戳章在卷可
    參，而被告前因施用毒品案件，經本院93年度毒聲字第707
    號裁定觀察勒戒後，因認有繼續施用毒品之傾向，再經本院
    93年度毒聲字第769 號裁定強制戒治，於94年12月9 日停止
    戒治，並經臺灣屏東地方檢察署檢察官以強制戒治期滿於94
    年度戒毒偵字第144 號為不起訴處分確定，此有臺灣高等法
    院被告前案紀錄表在卷可憑。因此，被告本件施用第二級毒
    品往前回溯3 年內，既無因施用毒品而執行觀察、勒戒或強
    制戒治，檢察官應依修正後毒品危害防制條例第20條第1 項
    、第3 項等規定，聲請法院裁定令被告入勒戒處所施以觀察
    、勒戒等，始為適法。是以檢察官逕予聲請簡易判決處刑，
    其程序自屬違背規定，爰不經言詞辯論，逕為諭知不受理之
    判決。
據上論斷，應依刑事訴訟法第452 條、第303 條第1 款、第307
條，判決如主文。
本案經檢察官楊士逸聲請簡易判決處刑。
中    華    民    國   110    年    10    月    29    日
                  刑事第二庭    法  官  黃紀錄
以上正本證明與原本無異。
如不服本判決，得於判決書送達之日起二十日內，以書狀敘述理
由（須附繕本），向本庭提出上訴。
中    華    民    國   110    年    11    月    1     日
                                書記官  鍾錦祥
附件
臺灣屏東地方檢察署檢察官聲請簡易判決處刑書
                                    109年度毒偵字第583號
    被      告  方志強                                
上列被告因違反毒品危害防制條例案件，業經偵查終結，認為宜
以簡易判決處刑，茲將犯罪事實及證據並所犯法條分敘如下：  
        犯罪事實
一、方志強前因施用毒品案件，經臺灣屏東地方法院裁定送觀察
    勒戒、強制戒治後，於民國94年12月9 日執行完畢，由檢察
    官為不起訴處分確定。復因施用毒品案件，經同法院以95年
    度訴字第896 號判決判處有期徒刑1 年。又因施用毒品' 酒
    駕案件，經同法院先後以判決判處有期徒刑3 月、6 月確定
    ，復經裁定應執行有期徒刑7 月確定，於104 年11月6 日易
    科罰金執行完畢。
二、方志強復基於施用第二級毒品甲基安非他命之犯意，於109
    年3 月22日19時許，在屏東縣○○市○○街000 巷0 ○0 號
    住處，以玻璃球燒烤吸食甲基安非他命1 次。嗣因本署檢察
    官偵辦翁進寶販毒案件，適方志強另案遭通緝，警方遂於
    109 年3 月24日14時40分許，在屏東縣○○市○○路000 號
    前，緝獲騎乘車牌號碼000-000 號輕機車之方志強，復經方
    志強同意而至其上址住處搜索，扣得玻璃球吸食器1 個，同
    日15時40分許採尿送驗，結果呈安非他命類毒品陽性反應，
    而悉上情。
三、案經屏東縣政府警察局屏東分局報告偵辦。
        證據並所犯法條
一、上開犯罪事實，業據被告方志強坦承不諱，並有尿液採證編
    號姓名對照表（屏民和00000000）、台灣檢驗科技股份有限
    公司濫用藥物檢驗報告（KH/2020/00000000）、搜索扣押筆
    錄暨扣押物品目錄表、扣案物照片、扣案吸食器初步檢驗報
    告等附卷可稽，被告犯嫌堪以認定。
二、核被告所為，係犯毒品危害防制條例第10條第2 項施用第二
    級毒品罪嫌。被告為累犯，請依刑法第47條第2 項規定加重
    其刑。扣案吸食器沾染毒品難以析離，請依毒品危害防制條
    例第18條第1 項前段規定，宣告沒收銷燬之。
三、依毒品危害防制條例第23條第2 項、刑事訴訟法第451 條第
    1 項聲請逕以簡易判決處刑。    此  致
臺灣屏東地方法院
中    華    民    國   109    年    7     月    9     日
                          檢  察  官    楊士逸